臺灣士林地方法院刑事判決　　　　　　　 96年度易字第697號
公　訴　人　臺灣士林地方法院檢察署檢察官
被　　　告　甲○○
　　　　　　　　　　（現另案在臺灣士林看守所羈押中）
上列被告因毒品危害防制條例案件，經檢察官提起公訴（96年度
偵字第302 號），因被告於準備程序中就被訴事實為有罪之陳述
，本院合議庭裁定改由受命法官獨任進行簡式審判程序，並判決
如下：
    主  文
甲○○施用第二級毒品，處有期徒刑捌月。又施用第二級毒品，
處有期徒刑捌月；扣案之安非他命肆包（毛重拾捌點玖公克，淨
重拾柒點柒公克）、殘渣袋（內有安非他命殘渣，量微無法析離
秤重）貳個均沒收銷燬；吸食器壹組、分裝杓壹支、分裝袋拾
貳個均沒收。應執行有期徒刑壹年貳月；扣案之安非他命肆包（
毛重拾捌點玖公克，淨重拾柒點柒公克）、殘渣袋（內有安非他
命殘渣，量微無法析離秤重）貳個均沒收銷燬；吸食器壹組、分
裝杓壹支、分裝袋拾貳個均沒收。
    事  實
一、甲○○前因2 次施用毒品案件，分別經本院裁定送觀察、勒
    戒後，均無繼續施用毒品之傾向，經臺灣士林地方法院檢察
    署檢察官各於民國89年1 月28日及90年6 月13日，以89 年
    度毒偵字第238 號及90年度毒偵字第939 號為不起訴處分確
    定。復因三犯施用毒品案件，經本院裁定令入勒戒處所施以
    強制戒治，並由同署檢察官以91年度毒偵緝字第164 號提起
    公訴，嗣經本院以91年度易字第799 號判決處有期徒刑7 月
    確定，強制戒治部分於93年1 月9 日執行完畢。後於92 年
    間，再因施用第一級、第二級毒品案件，經本院以92年度訴
    字第713 號判決有期徒刑10月及7 月，應執行有期徒刑1 年
    2 月確定，並與其另犯持有毒品及轉讓毒品案件，而由法院
    各判處有期徒刑7 月及1 年6 月確定後，更定應執行刑之結
    果，於95年1 月27日縮短刑期假釋出監。詎其於假釋期間仍
    未知悔改，復於95年11、12月間某日時，在臺北縣淡水鎮○
    ○路51巷6 弄6 號2 樓住處施用第二級毒品安非他命1 次。
    後又另行起意，於96年2 月1 日下午4 、5 時許，在上址住
    處施用第二級毒品安非他命1 次。嗣於同年月3 日下午6時
    許，為警在上開住處查獲，並扣得安非他命4 包（毛重18點
    9 公克，淨重17點7 公克）、吸食器1 組、殘渣袋2 個（內
    有安非他命殘渣，量微無法析離秤重）、分裝杓1 支、分裝
    袋32個等物。
二、案經臺北縣政府警察局金山分局報告臺灣士林地方法院檢察
    署檢察官偵查起訴。
    理  由
一、本件被告甲○○所犯非死刑、無期徒刑或最輕本刑有期徒刑
    三年以上之罪，亦非高等法院管轄第一審案件，且於準備程
    序進行中，被告先就被訴事實為有罪之陳述，經告知被告簡
    式審判程序之旨，並聽取檢察官、被告之意見後，本院合議
    庭裁定由受命法官進行簡式審判程序，是本件之證據調查，
    依刑事訴訟法第273 條之2 規定，不受同法第159 條第1 項
    、第161 條之2 、第161 條之3 、第163 條之1 及第164 條
    至第170 條規定之限制，合先敘明。
二、上揭犯罪事實，業據被告甲○○於本院審理時坦承不諱，且
    被告於事實欄為警查獲日時，在警局採得之尿液檢體，經送
    臺灣檢驗科技股份有限公司以氣相層析質譜儀法鑑驗結果，
    呈安非他命類陽性反應，有上開公司於96年2 月15日出具之
    濫用藥物尿液檢驗報告1 份在卷可稽（見偵查卷第85頁）；
    再被告為警查獲時扣得之白色粉末4 包，經鑑驗後亦均呈內
    含安非他命成分之反應，有卷存臺北縣政府警察局金山分局
    查獲涉嫌毒品危害防制條例毒品初步鑑驗報告單1 份為憑（
    見偵查卷第33頁），皆足佐被告自白與事實相符，可以採信
    。
三、按「觀察、勒戒或強制戒治執行完畢釋放後，5 年內再犯第
    10條之罪者，檢察官或少年法院（地方法院少年法庭）應依
    法追訴或裁定交付審理」，毒品危害防制條例第23條第2 項
    定有明文。查被告前因2 次施用毒品案件，分別經本院裁定
    送觀察、勒戒後，無繼續施用毒品之傾向，經臺灣士林地方
    法院檢察署檢察官各於89年1 月28日及90年6 月13日，以89
    年度毒偵字第238 號及90年度毒偵字第939 號為不起訴處分
    確定。復因三犯施用毒品案件，經本院裁定令入勒戒處所施
    以強制戒治，並由同署檢察官以91年度毒偵緝字第164 號提
    起公訴，嗣經本院以91年度易字第799 號判決處有期徒刑7
    月確定，強制戒治部分於93年1 月9 日執行完畢。後於92年
    間，再因施用第一級、第二級毒品案件，經本院以92年度訴
    字第713 號判決有期徒刑10月及7 月，應執行有期徒刑1 年
    2 月確定，並與其另犯持有毒品及轉讓毒品案件，而由法院
    各判處有期徒刑7 月及1 年6 月確定後，更定應執行刑之結
    果，於95年1 月27日縮短刑期假釋出監等情，有臺灣士林地
    方法院檢察署89年度毒偵字第238 號及90年度毒偵字第939
    號不起訴處分書、臺灣高等法院被告前案紀錄表等附卷可考
    。是被告於前案觀察、勒戒執行完畢釋放後5 年內，迭次更
    犯毒品危害防制條例第10條之罪至明，其本案施用第二級毒
    品安非他命之犯行，自應依法追訴審理。綜上，本案事證明
    確，被告犯行堪以認定，應依法論科。
四、按安非他命係毒品危害防制條例第2 條第2 項第2 款所稱之
    第二級毒品。核被告二次施用安非他命之所為，均係犯毒品
    危害防制條例第10條第2 項之施用第二級毒品罪。其持有第
    二級毒品海洛因進而施用，持有毒品之行為係施用毒品之當
    然手段，不另論以持有第一級毒品罪。被告2 次施用第二級
    毒品犯意各別，應分予論併罰。爰審酌被告經觀察、勒戒及
    強制戒治之宣告、執行，仍未能杜絕毒品之誘惑，而再次施
    用第二級毒品，顯見其意志不堅，不能戒絕毒品，及施用毒
    品為自戕行為，除對己身產生危害，並未直接侵及他人法益
    ，與犯罪後坦承犯行，態度良好等一切情狀，就其所犯2 次
    施用第二級毒品罪，各量處如主文所示之刑，並定其應執行
    刑。
五、扣案第二級毒品安非他命4 包（毛重18點9 公克，淨重17點
    7 公克）、殘渣袋2 個（內有安非他命殘渣，量微無法析離
    秤重），均應依毒品危害防制條例第18條第1 項前段規定沒
    收銷燬。至吸食器1 組、分裝杓1 支、分裝袋32個等物，為
    被告所有，供其第二次施用第二級毒品安非他命犯罪所用，
    業據被告於本院審理時供明，爰依刑法第38條第1 項第2 款
    規定，併予宣告沒收。
據上論斷，應依刑事訴訟法第273 條之1 第1 項、第299 條第1
項前段、毒品危害防制條例第10條第2 項、第18條第1 項前段、
刑法第11條、第51條第5 款、第38條第1 項第2 款，判決如主文
。
如不服本判決，應於判決送達後10日內，向本院提出上訴狀。
本案經檢察官曾勁元到庭執行職務。
中　　華　　民　　國　　96　　年　　6 　　月　　29　　日
                  刑事第四庭法  官  梁哲瑋
以上正本證明與原本無異。
                            書記官  陳玉瓊
中　　華　　民　　國　　96　　年　　7 　　月　　5 　　日
附錄本案論罪科刑之法條
毒品危害防制條例第10條第2項
施用第二級毒品者，處 3 年以下有期徒刑。
